# 关于合并报表外币折算问题的请教

提问人：teacherly 时间：2020-08-16 13:33:04
中国X公司（本位币人民币）为了收购欧洲Y公司100%股权，利用境外全资平台公司S（本位币欧元）向银行借款，借款币种是欧元，S公司收到的欧元借款打给X公司用于支付股权收购款。
期末编制合并报表，S公司账面就一笔借款和对X公司的往来款（其他应收），本位币是欧元，欧元报表折算为人民币；Y公司在欧洲经营，本位币是欧元，欧元报表也折算为人民币；X公司本身是人民币报表，对S公司其他应付款按照期末欧元汇率折算，差额计入财务费用；
现在由于欧元和人民币汇率波动较大，X公司对S公司的往来款（其他应付）按期末汇率折算都会差生较大的 财务费用-汇兑损失，对利润影响较大；
客户觉得合并报表时该 财务费用-汇兑损失应该转入 其他综合收益，理由是 借入欧元是为了收购欧洲Y公司，Y公司自身经营的货币为欧元，记账本位也是欧元，合并时报表转为人民币，由于汇率变动产生折算差异都反映在其他综合收益，而借款的波动却计入当期损益，存在会计错配。
想请教下陈版主这种理由是否成立，准则中有没有相关规定？谢谢

回答人：chenyiwei
不可以这样理解。本案例中母公司X是应付S，且最晚在借款到期时必须结算该往来，所以不可能构成对境外经营子公司的净投资，相应地X个别报表层面的汇兑损益在合并报表层面继续作为汇兑损益，不能转入外币报表折算差额。